【裁判字號】    99,上訴,1040
【裁判日期】    990326
【裁判案由】    違反廢棄物清理法等
【裁判全文】
臺灣高等法院刑事判決                99年度上訴字第1040號
上  訴  人  臺灣桃園地方法院檢察署檢察官
被      告  甲○○原名黃鴻鵬.
上列上訴人即被告因違反廢棄物清理法等案件，不服臺灣桃園地
方法院98年度審訴字第3008號，中華民國99年2月5日第一審判決
(起訴案號：臺灣桃園地方法院檢察署98年度偵字第13297號)，
提起上訴，本院判決如下：
    主  文
上訴駁回。
    事  實
本審認定之事實與第一審判決書所記載之事實相同，茲引用之。
    理  由
一、按刑事訴訟法第350條、第361條、第362條、第367條規定，
    不服地方法院之第一審判決而上訴者，須提出上訴書狀，並
    應敘述具體理由，為上訴必備之程式；其所提出之書狀未敘
    述上訴理由，或僅曾以言詞陳述上訴理由者，均應於上訴期
    間屆滿後20日內補提理由書於第一審法院。第一審法院經形
    式審查，認逾期未補提上訴理由者，應定期間先命補正，逾
    期未補正者，為上訴不合法律上之程式，應以裁定駁回。倘
    已提出上訴理由，但所提非屬具體理由者，則由第二審法院
    以上訴不合法律上之程式，判決駁回。而所謂具體理由，必
    係依據卷內既有訴訟資料或提出新事實、新證據，指摘或表
    明第一審判決有何採證認事、用法或量刑等足以影響判決本
    旨之不當或違法，而構成應予撤銷之具體事由，始克當之（
    例如：依憑證據法則具體指出所採證據何以不具證據能力，
    或依憑卷證資料，明確指出所為證據證明力之判斷如何違背
    經驗、論理法則）；倘僅泛言原判決認定事實錯誤、違背法
    令、量刑失之過重或輕縱，而未依上揭意旨指出具體事由，
    或形式上雖已指出具體事由，然該事由縱使屬實，亦不足以
    認為原判決有何不當或違法者（例如：對不具有調查必要性
    之證據，法院未依聲請調查亦未說明理由，或援用證據不當
    ，但除去該證據仍應為同一事實之認定），皆難謂係具體理
    由，俾與第二審上訴制度旨在請求第二審法院撤銷、變更第
    一審不當或違法之判決，以實現個案救濟之立法目的相契合
    ，並節制濫行上訴。是不服地方法院之第一審判決而上訴者
    ，須提出上訴書狀，且應於上訴書狀本身內敘明上訴之具體
    理由，如不能認係具體理由者，上訴即非合法。
二、本件上訴人即檢察官不服原審判決，提起上訴，其上訴意旨
    略稱：被告於民國89年間因廢棄物清理法，經臺灣桃園地方
    法院88年度訴字第1320號判處有期徒刑1年，緩刑4年，被告
    此次再犯違反廢棄物清理法之犯行，足認被告經緩刑後，仍
    不知警惕再為同類犯行，並無悔改之意，而非無再犯之虞，
    且被告此次清除、處理廢棄物之土地面積甚廣，並已致生水
    土流失之實害結果，嚴重破壞生態環境，惡性非輕，如不予
    執行刑罰，顯不足已收儆惕之效，原審宣告緩刑，自有不當
    等語。惟按刑之量定及緩刑之宣告，係實體法上賦予法院得
    為自由裁量之事項，倘其未有逾越法律所規定之範圍，或濫
    用其權限，即不得任意指摘為違法（最高法院75年台上字第
    7033號判例要旨參照）。查原判決業已審酌被告犯罪之動機
    、目的、手段暨其清除、處理廢棄物之土地面積甚廣，且已
    致生水土流失之實害結果，對生態環境之破壞，本應重懲，
    惟念其犯後坦承犯行，態度尚可等一切情狀，量處有期徒刑
    1年2月；又按被告前雖因受有期徒刑以上之宣告，並諭知緩
    刑，然該緩刑期滿未經撤銷，原受徒刑之宣告失其效力，與
    自始未曾受徒刑之宣告同原審認被告經此刑之宣告後，應知
    警惕而無再犯之虞，認所宣告之刑以暫不執行其刑為當，爰
    予宣告緩刑2年。原判決就如何量定被告宣告刑之理由，業
    已詳敘，從形式上觀之，核無濫用量刑權限，亦無判決理由
    不備，或其他輕重相差懸殊等量刑有所失出或失入之違法或
    失當之處。檢察官上開上訴理由，尚不足以影響判決量刑刑
    度之本旨，亦不足以認為原審判決有何不當或違法，核非前
    揭法條規定之上訴應敘述之具體理由，其所執上訴理由，顯
    非依據卷內既有訴訟資料或提出新事實、新證據，指摘或表
    明第一審判決有何採證認事、用法或量刑等足以影響判決本
    旨之不當或違法，而構成應予撤銷之具體事由。是本件上訴
    ，未以書狀敘述具體理由，揆諸上揭規定，自屬不合法律上
    之程式，爰不經言詞辯論，逕予駁回。
據上論結，應依刑事訴訟法第367條前段、第372條，判決如主文
。
中    華    民    國    99    年    3     月    26    日
                  刑事第二十三庭    審判長法  官  許宗和
                                          法  官  潘進柳
                                          法  官  沈君玲
以上正本證明與原本無異。
如不服本判決，應於收受送達後10日內向本院提出上訴書狀，其
未敘述上訴之理由者並得於提起上訴後10日內向本院補提理由書
（均須按他造當事人之人數附繕本）「切勿逕送上級法院」。
                                          書記官  彭于瑛
中    華    民    國    99    年    3     月    29    日

司法院資訊處製作；財團法人民間司法改革基金會備份。
